【裁判字號】    98,台上,1575
【裁判日期】    980827
【裁判案由】    損害賠償
【裁判全文】
最高法院民事裁定            九十八年度台上字第一五七五號
上  訴  人  甲○○
訴訟代理人  盧國勳律師
被 上訴 人  中華郵政股份有限公司
法定代理人  乙○○
上列當事人間請求損害賠償事件，上訴人對於中華民國九十八年
六月三十日台灣高等法院第二審判決（九十八年度消上字第二號
），提起上訴，本院裁定如下：
    主  文
上訴駁回。
第三審訴訟費用由上訴人負擔。
    理  由
按上訴第三審法院，非以原判決違背法令為理由，不得為之。又
提起上訴，上訴狀內應記載上訴理由，其以民事訴訟法第四百六
十九條所定事由提起第三審上訴者，應於上訴狀內表明：原判決
所違背之法令及其具體內容、暨依訴訟資料合於該違背法令之具
體事實，同法第四百六十七條、第四百七十條第二項第一款及第
二款定有明文。而依同法第四百六十九條規定，有該條所列各款
情形之一者，其判決當然為違背法令。是當事人提起第三審上訴
，如以同法第四百六十九條所列各款情形為上訴理由時，其上訴
狀或理由書應表明該判決所違背之法令條項，或有關判例、解釋
字號，或成文法以外之習慣或法理等及其具體內容，暨係依何訴
訟資料合於該違背法令之具體事實。如未依上述方法表明，或其
所表明者，與上開法條規定不合時，即難認為已合法表明上訴理
由，其上訴自非合法。本件上訴人對於原判決提起第三審上訴，
雖以該判決不備理由及理由矛盾而違背法令為由，惟核其上訴理
由狀所載內容，徒就原審依取捨證據、認定事實之職權行使所論
斷：上訴人主張其係遭詐騙而匯款至「吳青芳」等二十六人之郵
局帳戶內，其中包括「吳青芳」等十四人之帳戶均係以偽造身分
證開戶，實際並無其人，被上訴人未依主管機關財政部及金融監
督管理委員會之函示規定辦理，固該當於民法第一百八十四條第
二項規定情形，然上訴人匯款之帳戶中，有十二人之帳戶經比對
與戶政資料相符，足見上訴人所受損害係肇因於遭詐騙而匯款，
與被上訴人受理上開帳戶之開戶程序有無確實執行身分證請領紀
錄查證，及查證結果是否正確者無涉，難認有相當因果關係，且
不因「吳青芳」等十四人帳戶無法追查共犯集團，而異其結果，
上訴人自不得依侵權行為法則，請求被上訴人賠償損害。另被上
訴人係依上訴人填寫之匯款單辦理匯款業務，即已履行應提供之
服務，亦無違消費者保護法第七條規定，上訴人據此請求賠償，
亦非正當等情，指摘為不當，並就原審已論斷者，泛言謂為理由
不備及理由矛盾，而未表明該判決所違背之法令及其具體內容，
暨依訴訟資料合於該違背法令之具體事實，難認其已合法表明上
訴理由，依首揭說明，應認其上訴為不合法。
據上論結，本件上訴為不合法。依民事訴訟法第四百八十一條、
第四百四十四條第一項前段、第九十五條、第七十八條，裁定如
主文。
中    華    民    國  九十八  年    八    月  二十七  日
                      最高法院民事第五庭
                          審判長法官  朱  建  男
                                法官  顏  南  全
                                法官  林  大  洋
                                法官  沈  方  維
                                法官  陳  碧  玉
      本件正本證明與原本無異
                                      書  記  官
中    華    民    國  九十八  年    九    月    八    日
                                                      Ｅ


司法院資訊處製作；財團法人民間司法改革基金會備份。
